---
title: "Desempenho das Carteiras"
author: "Prof. Guilherme Kirch"
date: "`r Sys.Date()`"
output: html_document
runtime: shiny
params:
  disc: 'ADM01140'
  year: 2018
  semester: 1
  class: 'C'
  first.date: !r as.Date('2018-03-20')
  last.date: !r Sys.Date()
  last.days: 22
---

```{r setup, include=FALSE}
knitr::opts_chunk$set(echo = FALSE)
```

```{r, include=FALSE}
library(BatchGetSymbols)
library(dplyr)
library(stringr)

id.names  <- read.csv(file = paste0('./', params$disc, '_', params$year,
                                    '_', params$semester, '_Turma', params$class,
                                    '/names.csv'),
                      colClasses = c('character', 'character'))

df.portfolios <- data.frame(stringsAsFactors = FALSE)
for (f in list.files(path = paste0('./', params$disc, '_', params$year,
                                    '_', params$semester, '_Turma', params$class),
                     pattern = '^[0-9].*\\.csv$')) {
  portfolio <- read.csv(file = paste0('./', params$disc, '_', params$year,
                                    '_', params$semester, '_Turma', params$class,
                                    '/', f))
  if (sum(portfolio$peso)!=1) {
    stop('ERROR: Portfolio weights must sum to one!')
  }
  df.portfolios <- rbind(df.portfolios,
                         data.frame(ID = str_replace(f, fixed('.csv'), ''),
                                    ticker = as.character(portfolio$ticker),
                                    peso = portfolio$peso,
                                    stringsAsFactors = FALSE))
}

df.tickers <- df.portfolios %>%
  group_by(ticker) %>%
  summarise(N = n())

prices <- BatchGetSymbols(tickers = paste0(df.tickers$ticker, '.SA'),
                          first.date = params$first.date,
                          last.date = params$last.date,
                          bench.ticker = '^BVSP',
                          thresh.bad.data = 0.5)[[2]]
prices$ticker <- str_replace_all(prices$ticker, fixed('.SA'), '')

if (nrow(prices %>% group_by(ticker) %>% summarise()) != nrow(df.tickers)) {
  stop('ERROR: We could not retrieve data from all tickers.')
}

if (nrow(prices %>% filter(ref.date==min(ref.date, na.rm = TRUE))) != nrow(df.tickers)) {
  stop('ERROR: Not all shares have prices in the initial date.')
}

if (nrow(prices %>% filter(ref.date==max(ref.date, na.rm = TRUE))) != nrow(df.tickers)) {
  stop('ERROR: Not all shares have prices in the final date.')
}

quantities <- prices %>%
  filter(ref.date==min(ref.date, na.rm = TRUE)) %>%
  inner_join(df.portfolios, by = 'ticker') %>%
  mutate(quantity = 100*peso/price.adjusted) %>%
  select(ID, ticker, quantity)

df.returns <- prices %>%
  inner_join(quantities, by = 'ticker') %>%
  mutate(value = price.adjusted*quantity) %>%
  group_by(ID, ref.date) %>%
  summarise(value = sum(value, na.rm = TRUE)) %>%
  group_by(ID) %>%
  mutate(return = value/lag(value)-1) %>%
  summarise(from = min(ref.date, na.rm = TRUE),
            to = max(ref.date, na.rm = TRUE),
            days = length(return[!is.na(return)]),
            from.price = value[which.min(ref.date)],
            from.price2 = value[n()-params$last.days+1],
            to.price = value[which.max(ref.date)],
            std.dev = sd(return, na.rm = TRUE)) %>%
  mutate(return = to.price/from.price - 1,
         return.ldays = to.price/from.price2 - 1,
         std.dev = std.dev*sqrt(days),
         coef.var = return/std.dev) %>%
  inner_join(df.portfolios %>% group_by(ID) %>% summarise(N = n()), by = 'ID') %>%
  inner_join(id.names, by = 'ID')

df.tickers.prices <- prices %>%
  group_by(ticker) %>%
  summarise(from = ref.date[which.min(ref.date)],
            to = ref.date[which.max(ref.date)],
            days = length(ret.adjusted.prices[!is.na(ret.adjusted.prices)]),
            from.price = price.adjusted[which.min(ref.date)],
            from.price2 = price.adjusted[n()-params$last.days+1],
            to.price = price.adjusted[which.max(ref.date)],
            std.dev = sd(ret.adjusted.prices, na.rm = TRUE)) %>%
  mutate(return = to.price/from.price - 1,
         return.ldays = to.price/from.price2 - 1,
         std.dev = std.dev*sqrt(days),
         coef.var = return/std.dev) %>%
  inner_join(df.tickers, by = 'ticker')

ibov <- BatchGetSymbols(tickers = '^BVSP',
                        first.date = params$first.date,
                        last.date = params$last.date)[[2]]

df.ibov.returns <- ibov %>%
  group_by(ticker) %>%
  summarise(from = ref.date[which.min(ref.date)],
            to = ref.date[which.max(ref.date)],
            days = length(ret.adjusted.prices[!is.na(ret.adjusted.prices)]),
            from.price = price.adjusted[which.min(ref.date)],
            from.price2 = price.adjusted[n()-params$last.days+1],
            to.price = price.adjusted[which.max(ref.date)],
            std.dev = sd(ret.adjusted.prices, na.rm = TRUE)) %>%
  mutate(return = to.price/from.price - 1,
         return.ldays = to.price/from.price2 - 1,
         std.dev = std.dev*sqrt(days),
         coef.var = return/std.dev)
```

Nesta página são apresentadas informações sobre o desempenho de cada carteira formada pelos integrantes da turma de `r params$disc`: Ano `r params$year`, Semestre `r params$semester`, Turma `r params$class`. A performance foi medida no período de `r df.ibov.returns$from` até `r df.ibov.returns$to`, totalizando `r df.ibov.returns$days` dias (úteis). A coluna *return.ldays* mede o retorno nos últimos `r params$last.days` dias úteis. Para fins de comparação, são apresentadas inicialmente informações sobre a performance do IBOVESPA.

```{r}
knitr::kable(select(df.ibov.returns, from.price, to.price, return,
                    return.ldays, std.dev, coef.var),
             caption = 'Benchmark: IBOVESPA')
```

__*Carteiras da Turma*__

Na tabela abaixo *N* é o número de ativos (ações) na carteira.

```{r}
renderDataTable(select(df.returns, ID, Name, N, return, return.ldays,
                       std.dev, coef.var))
```

__*Ativos Selecionados*__

Na tabela abaixo são listadas as ações que compõe as carteiras. A coluna *N* indica o número de carteiras que contém a respectivo ação.

```{r}
renderDataTable(select(df.tickers.prices, ticker, N, from, to, days, from.price,
                       to.price, return, std.dev))
```
