---
title: "Desempenho da Carteira"
author: "Prof. Guilherme Kirch"
date: "`r Sys.Date()`"
output:
  pdf_document:
    latex_engine: xelatex
  html_document:
    df_print: paged
params:
  disc: 'ADM01140'
  year: 2018
  semester: 1
  class: 'C'
  file: '00261235.csv'
  first.date: !r as.Date('2018-03-20')
  last.date: !r Sys.Date()
---

```{r setup, include=FALSE}
knitr::opts_chunk$set(echo = FALSE)
```

```{r, include=FALSE}
library(BatchGetSymbols)
library(dplyr)
library(stringr)

portfolio <- read.csv(file = paste0('./', params$disc, '_', params$year,
                                    '_', params$semester, '_Turma', params$class,
                                    '/', params$file))
id.names  <- read.csv(file = paste0('./', params$disc, '_', params$year,
                                    '_', params$semester, '_Turma', params$class,
                                    '/names.csv'),
                      colClasses = c('character', 'character'))

if (sum(portfolio$peso)!=1) {
  stop('ERROR: Portfolio weights must sum to one!')
}

tickers <- paste0(portfolio$ticker, '.SA')
prices <- BatchGetSymbols(tickers = tickers,
                          first.date = params$first.date,
                          last.date = params$last.date,
                          bench.ticker = '^BVSP')[[2]]

if (nrow(prices %>% group_by(ticker) %>% summarise()) != nrow(portfolio)) {
  stop('ERROR: We could not retrieve data from all tickers.')
}

if (nrow(prices %>% filter(ref.date==min(ref.date, na.rm = TRUE))) != nrow(portfolio)) {
  stop('ERROR: Not all shares have prices in the initial date.')
}

if (nrow(prices %>% filter(ref.date==max(ref.date, na.rm = TRUE))) != nrow(portfolio)) {
  stop('ERROR: Not all shares have prices in the final date.')
}

quantities <- prices %>%
  filter(ref.date==min(ref.date, na.rm = TRUE)) %>%
  mutate(ticker = as.factor(str_replace_all(ticker, fixed('.SA'), ''))) %>%
  inner_join(portfolio, by = 'ticker') %>%
  mutate(quantity = 100*peso/price.adjusted) %>%
  select(ticker, quantity)

returns <- prices %>%
  mutate(ticker = as.factor(str_replace_all(ticker, fixed('.SA'), ''))) %>%
  inner_join(quantities, by = 'ticker') %>%
  mutate(value = price.adjusted*quantity) %>%
  group_by(ref.date) %>%
  summarise(value = sum(value, na.rm = TRUE))

returns$return <- returns$value/lag(returns$value) - 1
returns$ativo  <- 'Carteira'

ibov <- BatchGetSymbols(tickers = '^BVSP',
                        first.date = params$first.date,
                        last.date = params$last.date)[[2]]

ibov$value  <- ibov$price.adjusted/ibov$price.adjusted[1]*100
ibov$return <- ibov$value/lag(ibov$value) - 1
ibov$ativo  <- 'Ibovespa'

returns <- rbind(returns, select(ibov, ref.date, value, return, ativo))

returns.summary <- returns %>%
  group_by(ativo) %>%
  summarise(from = ref.date[which.min(ref.date)],
            to = ref.date[which.max(ref.date)],
            from.price = value[which.min(ref.date)],
            to.price = value[which.max(ref.date)],
            std.dev = sd(return, na.rm = TRUE),
            days = length(return[!is.na(return)])) %>%
  mutate(return = to.price/from.price-1,
         std.dev = std.dev*sqrt(days),
         coef.var = return/std.dev)

portfolio.summary <- prices %>%
  mutate(ticker = as.factor(str_replace_all(ticker, fixed('.SA'), ''))) %>%
  group_by(ticker) %>%
  summarise(from = ref.date[which.min(ref.date)],
            to = ref.date[which.max(ref.date)],
            from.price = price.adjusted[which.min(ref.date)],
            to.price = price.adjusted[which.max(ref.date)],
            std.dev = sd(ret.adjusted.prices, na.rm = TRUE),
            days = length(ret.adjusted.prices[!is.na(ret.adjusted.prices)])) %>%
  mutate(return = to.price/from.price-1,
         std.dev = std.dev*sqrt(days),
         coef.var = return/std.dev) %>%
  inner_join(portfolio, by = 'ticker')
```

Investidor: `r id.names[id.names$ID == str_replace(params$file, fixed('.csv'), ''), 'Name']` (`r str_replace(params$file, fixed('.csv'), '')`)

__*Desempenho da Carteira x IBOVESPA*__

Sua carteira é composta por `r nrow(portfolio)` ativos (ações). A carteira do IBOVESPA é composta por mais de 60 ativos. Na Tabela 1 e Figura 1 abaixo você pode acompanhar o desempenho da sua carteira e comparar com a carteira do IBOVESPA.

```{r}
knitr::kable(select(returns.summary, ativo, from, to, days, from.price, to.price,
                    return, std.dev, coef.var),
             caption = 'Summary of Performance')

library(ggplot2)
g <- ggplot(data = returns, aes(x=ref.date, y=value, colour=ativo))
g <- g + geom_line()
g <- g + scale_colour_manual(values=c("red","green"))
g <- g + xlab('Data') + ylab('Valor') + labs(colour = 'Ativo')
g <- g + labs(subtitle = 'Figure 1: Carteira x IBOVESPA')
print(g)
```

A performance dos ativos (ações) individuais pode ser consultada na Tabela 2.

```{r}
knitr::kable(select(portfolio.summary, ticker, from, to, days, from.price, to.price,
                    return, peso, std.dev),
             caption = 'Individual Performance')
```